臺灣新竹地方法院民事判決　93年度竹簡字第571號
原　　　告　甲○○
被　　　告　乙○○
上列當事人間請求確認本票債權不存在事件，本院於民國94年1
月31日辯論終結，本院判決如下：
    主  文
原告之訴駁回。
訴訟費用由原告負擔。
    事實及理由
一、原告起訴主張，原告之友人介紹外國女子與被告結婚，原告
    之該名友人並向被告收取仲介費30餘萬元。但所介紹之二名
    外國女子陸續逃跑。被告因而不甘受損，乃強押原告及原告
    友人至警察局，恐嚇原告等人如果不簽立本票返還仲介費，
    則不讓原告等人離開，原告因而簽立如附表所示之本票三紙
    。兩造間並無金錢往來，上開本票為被告以恐嚇、強迫之方
    式逼迫原告簽立，該本票應為無效，請求確認如附表所示之
    三紙本票債權不存在。
二、被告則以，附表所示之本票為原告同意賠償仲介費所開立，
    且本票係在警察局內簽立，被告不可能以恐嚇及強迫之方式
    使被告簽立本票，本票之債權確實存在，請求駁回原告之訴
    。
三、法院之判斷：
（一）原告起訴主張系爭本票係在被告之恐嚇及脅迫下所簽立之
      事實，並未提出任何證據證明。且原告自承簽立系爭本票
      之地點為警察局，如原告受到被告之恐嚇或脅迫，在警察
      局內隨時可向警察報案，當不至使被告之恐嚇或脅迫得逞
      ，益徵原告主張系爭本票係在恐嚇及脅迫下所簽立等情，
      與常情有違，難以採信。
（二）按因被詐欺或被脅迫而為意思表示者，表意人得撤銷其意
      思表示，民法第92條第1項前段定有明文。又按前條之撤
      銷，應於發見詐欺或脅迫終止後，一年內為之。但自意思
      表示後，經過十年，不得撤銷，民法第93條亦定有明文。
      縱原告主張之恐嚇、脅迫之事實為真，受脅迫之意思表示
      亦必須撤銷，始歸無效，但原告並未主張亦未提出其已在
      脅迫結束一年內為撤銷之意思表示之證明。因此，原告之
      發票意思仍為有效。
（三）原告雖另主張其非被告之婚姻仲介，無須賠償被告仲介費
      等情，主張票據債權不存在。然查，原告自承系爭本票為
      被告要求原告及其友人等三人賠償仲介費所簽立，於簽立
      之時為了避免麻煩，想簽了以後再來處理等語，有本院93
      年1月31日之言詞辯論筆錄在卷可參。因此，系爭本票之
      原因關係並非仲介費，而是就仲介費之賠償所為之和解，
      原告既在當場答應參與和解分擔賠償仲介費，系爭本票之
      原因關係則為和解債權，並非仲介費返還之債權。原告主
      張其並非被告之婚姻仲介者，不負擔賠償仲介費，主張本
      票債權不存在等情，亦非有據。
（四）綜上，原告主張系爭本票債權不存在，為無理由，應予以
      駁回。
四、訴訟費用負擔之依據：民事訴訟法第78條。
中　　華　　民　　國　　94　　年　　2 　　月　　25　　日
                  民事第一庭    法    官  黃珮禎
上為正本係照原本作成。
如不服本判決須於判決送達後20日內向本院提出上訴狀。
                                書 記 官  黎秀娟
中　　華　　民　　國　　93　　年　　2 　　月　　25　　日
